臺灣臺中地方法院刑事判決　　　　　　　　　　　　九十三年度易字第二七二號
　　公　訴　人　臺灣臺中地方法院檢察署檢察官
　　被　　　告　乙○○
右列被告因詐欺案件，經檢察官提起公訴（九十三年度偵緝字第四四八號），本院判
決如左：
    主  文
乙○○共同行使偽造私文書，足以生損害於公眾及他人，處有期徒刑拾月。
偽造之扣繳憑單壹份沒收。
    犯罪事實
一、乙○○素行不良，有竊盜、脫逃、侵占、偽造文書、妨害兵役、詐欺、妨害家庭
    、妨害風化、偽造有價證券、妨害自由等多項前科，其中於民國七十九年間，因
    妨害家庭案件，經臺灣板橋地方法院分別判處有期徒刑二年九月及二年九月，並
    定應執行刑為有期徒刑五年確定，入監執行後，於八十二年八月十九日縮短刑期
    假釋出監，嗣於假釋期間更犯偽造有價證券罪，再經臺灣士林地方法院判處有期
    徒刑四年確定，並據以撤銷前開假釋，殘刑部分與偽造有價證券罪所處罪刑接續
    執行，於九十年八月二十二日縮短刑期假釋出監（假釋期滿日期為九十三年二月
    十四日）。詎於假釋期間，仍不知悔改，因缺錢花用，竟基於為自己不法所有意
    圖之概括犯意：
  (一)明知郵局帳戶係個人理財之重要工具，關係個人財產、信用之表徵，且可預見郵
    局帳戶之存摺、提款卡如落入不明人士手中，而未加以闡明正常用途，極易被利
    用為與財產有關之犯罪工具，而徵求他人提供帳戶者，應係欲將該帳戶供為某筆
    資金之存入，後再行領出之用，以掩飾其犯行而不易遭人追查之情形下，竟為圖
    取金錢花用，而基於縱若他人利用其提供之郵局帳戶，作為實施犯罪後，供被害
    人匯款之用，仍不違反其本意之幫助他人詐欺取財之不確定故意，於九十一年十
    月二十九日，邱大松（業經臺灣嘉義地方法院檢察署檢察官為不起訴處分）因見
    其刊登在自由時報、中國時報之借款廣告，而來電詢問是否有門路可以將其郵局
    帳戶出租以換取報酬後，乙○○乃居間介紹邱大松將其設於嘉義縣布袋鎮大寮郵
    局帳戶（局號：0000000號，帳號：0000000號），以新臺幣（下
    同）四千元之代價出租予一姓名年籍不詳綽號「阿鴻」之成年男子，嗣邱大松即
  於同年月三十日，在臺中市某泡沫紅茶店，將該帳戶之存摺、金融卡、密碼及印
    章等物，交付予「阿鴻」，「阿鴻」則另交付乙○○一千元以為佣金。嗣「阿鴻
    」所組成之詐騙集團即意圖為自己不法之所有，由自稱「林先生」、「王課長」
    之成員，以「遠太影音有限公司」名義發送不實中獎簡訊，俟不特定人來電查詢
    領獎辦法，再佯稱獎金可以任何金融卡操作提款機之方式直接匯入中獎者指定之
    金融帳戶，嗣於九十一年十一月十二日及同年月十三日某時，丙○○、甲○○分
    別接到該中獎簡訊，經以電話聯繫後，誤信該詐欺集團成員所言，而依指示操作
    提款機，竟分別將自己所有存款十萬九千九百八十五元及一萬一千二百五十元，
    匯入邱大松前開郵局帳戶，再由該詐欺集團成員至提款機領取匯款，藉此獲得不
    法利益。
  (二)又乙○○因缺錢花用，適見中古車商己○○（此部分應由檢察官另行偵查）於報
    紙刊登「買車換現金」之廣告，乃與己○○取得聯繫後，即承前開詐欺取財之同
    一犯意，並與己○○共同基於詐欺取財及行使偽造私文書之犯意聯絡，謀議將車
    牌號碼９Ｕ─８５０７號自小客車過戶至乙○○名下，再由乙○○出面利用該車
    辦理動產擔保抵押借款，以向金融機構詐取貸款，己○○則給予乙○○二萬元作
    為報酬。其等遂於九十一年十二月四日，以乙○○名下之車牌號碼９Ｕ─８５０
    ７號自小客車，透過戊○○○股份有限公司（以下簡稱匯豐公司）向安泰商業銀
    行股份有限公司（以下簡稱安泰銀行）佯稱欲申辦動產擔保抵押貸款。在匯豐公
    司代表安泰銀行派員對保前，乙○○及己○○均明知乙○○於九十年間並未在暉
    斌企業有限公司任職，竟為達順利貸款之目的，由己○○偽造乙○○於九十年度
    ，在暉斌公司任職屬私文書之「各類所得扣繳暨免扣繳憑單」（以下簡稱扣繳憑
    單）後，再由己○○於同年月六日對保前某日，在不詳處所將上開偽造之扣繳憑
    單傳真至匯豐公司位於臺中縣豐原市○○路一二號之豐原營業所而行使之，以充
    作其財力證明，藉以取信於安泰銀行，足以生損害予暉斌公司及安泰銀行審核貸
    款資格、稅捐機關對於稅捐管理之正確性。匯豐公司嗣於對保徵信後，出具核貸
    建議書予安泰銀行，安泰銀行之承辦人員因而陷於錯誤，同意乙○○動產擔保抵
    押貸款之申請，並約定貸款金額三十萬元，借款期間自九十一年十二月十九日起
    至九十四年十二月二十一日止，應自九十二年一月二十日起分三十六期清償，每
    月清償本息一萬一千一百三十元，於清償完畢前，該部車牌號碼９Ｕ─８５０７
    號自小客車應存放在臺中市北屯區新平里虎一巷二八號，非經安泰銀行之同意，
    不得任意變更存放地點；嗣並依約交付上述貸款金額予乙○○所指定之受款人己○○。乙○○與己○○因自始即欲以違反動產擔保交易法為手段，共同詐取安泰
    銀行之三十萬元貸款，故於取得上述貸款後，即由己○○將車牌號碼９Ｕ─８５
    ０７號自小客車遷移他處，僅由乙○○繳納第一期款項後，其未再繳納任何分期
    款。嗣因匯豐公司受讓安泰銀行上開動產抵押債權，屢經催告乙○○依約清償，
    並追索該部車輛無著，受有損害後，始查悉上情。
三、案經嘉義縣警察局布袋分局報告臺灣嘉義地方法院檢察署呈請臺灣高等法院檢察
    署檢察長令轉臺灣臺中地方法院檢察署及匯豐公司訴由臺灣臺中地方法院檢察署
    檢察官偵查起訴。
    理  由
一、就犯罪事實欄一、(一)部分：
    訊據被告乙○○固直承：曾於報紙上刊登借錢廣告，嗣邱大松見報後即與伊聯絡
    ，伊乃居間介紹邱大松將其設於嘉義縣布袋鎮大寮郵局之帳戶，以四千元之代價
    ，出租予綽號「阿鴻」之成年男子，邱大松則交付該帳戶之存摺、提款卡、密碼
    及印章予「阿鴻」等情不諱，惟矢口否認有何幫助詐欺取財之犯行，辯稱：存摺
    是邱大松直接交給「阿鴻」，因伊搭載邱大松往返嘉義與臺中，邱大松乃於事成
    後補貼伊一千元之車馬費云云。經查：
  (一)證人即被害人丙○○於警詢、偵查及證人即被害人甲○○於警詢時均證述：接獲
    簡訊稱伊在「遠太影音有限公司」舉辦之反盜版抽獎活動中中獎二十萬元後，乃
    依其上所載電話回電後，對方即要伊依其指示至提款機操作，以便將錢匯入伊帳
    戶內，伊依其指示至提款機操作後才發現將伊帳戶內如犯罪事實欄一、(一)所載之
    金額匯入嘉義縣布袋鎮大寮郵局帳戶（局號：0000000號，帳號：000
    0000號）帳戶內等情明確，且有郵政儲金匯業局自動櫃員機儲戶交易明細表
    二份及證人甲○○存摺內頁一份在卷可稽；而前揭郵局帳戶確係證人邱大松開戶
    一節，亦有嘉義郵局九十一年十一月二十一日營九一字第五○六○○一一五四號
    函檢送之該戶資料及九十一年十一月十二、十三日交易明細在卷可憑，足認證人
    丙○○及甲○○上開證言，均堪採信。
  (二)證人邱大松雖於警詢中證述：伊因沒有工作，所以見報紙借錢廣告而撥打其上電
    話與被告取得聯繫，被告表示可以幫伊辦理信用卡，信用額度是十萬元待伊取得
    信用卡後，須以信用卡預借現金三萬元給被告作為佣金，並叫伊將準備郵局存摺
    、提款卡、印章、身分證影本作為申請信用卡之證件，伊始將設於嘉義縣布袋鎮
    大寮郵局存摺交付被告云云，惟其於偵查中則證稱：被告在電話中是說要幫伊辦
    現金卡，只需要提款卡、存摺、印章即可，他要抽佣金一成至一成半，「阿川」
    是被告介紹為伊代辦之人云云，則其就被告表示要為伊代辦者係信用卡或現金卡
    、佣金係三萬元（即三成）或是一成至一成半，前後說法不一，已有可疑；且審
    之因出賣帳戶者日多，助長詐欺集團猖獗，而經法院判處罪刑之事，迭經平面或
    電子媒體廣為披露，而為一般具有正常智識之人為知悉，因此證人邱大松交付帳
    戶予他人，且嗣後已確定遭詐欺集團作為供被害人匯款之工具，並經被害人報警
    而為警查獲，實已面臨受刑事訴追之可能，此時證人邱大松以受被告詐騙置辯，
    故為不利於被告之證詞，以圖卸免之刑責，誠屬可能，兼以其證言復有前揭反覆
    之處，是其關於受被告詐騙之證言，應屬事後卸責之詞，而無法採為不利於被告
    之證據。此外，既無其他證據證明被告確實有施用詐術以取得證人邱大松帳戶之
    行為，因此堪認被告所供關於證人邱大松交付前揭帳戶之過程，應較為可信。
  (三)被告雖於本院審理時辯稱：因伊搭載邱大松往返嘉義與臺中之間，邱大松乃補貼
    伊車馬費云云。惟查被告於警詢初訊及本院準備程序訊問時均供陳：伊介紹證人
    邱大松將帳戶出租於「阿鴻」後，「阿鴻」拿四千元給邱大松，另拿一千元給伊
    作為佣金等語，且審之被告在偵審初期之供述，與事發時點最為接近，記憶較為
    清晰，復較少權衡利害得失、受他人干預或互相勾串供詞，比之事後翻異之詞，
    理應更為可採，在無其他事證可證明其嗣後翻異之詞與事實更為相符時，自不得
    任意捨棄其最初之供述而不採，因此在無事證證明被告於本院之辯解與事實相符
    之情形下，自難採信其嗣後更易之詞。是堪認被告確實因居間介紹證人邱大松出
    租帳戶予「阿鴻」，而獲得一千元之佣金無誤。
  (四)再查，衡諸常情，任何人均可辦理銀行帳戶存摺使用，如無正當理由，實無借用
    他人存摺使用之理，而銀行存摺亦事關個人財產權益之保障，其專有性甚高，除
    非本人或與本人具親密關係者，難認有何理由可自由流通使用該存摺，一般人均
    有妥為保管及防止他人任意使用之認識，縱特殊情況偶需交付他人使用，亦必深
    入瞭解用途及合理性，始予提供，且該等專有物品如落入不明人士手中，而未加
    以闡明正常用途，極易被利用為與財產有關之犯罪工具，此為吾人依一般生活認
    知所易於體察之常識，而有犯罪意圖者，非有正當理由，竟徵求他人提供帳戶，
    客觀上可預見其目的，係供為某筆資金之存入，後再行領出之用，且該筆資金之
    存入及提領過程係有意隱瞞其流程及行為人身分曝光之用意，一般人本於一般認
    知能力均易於瞭解，是被告應可預見「阿鴻」收集帳戶存摺將幫助他人實施詐欺
    取財犯罪，但仍貪圖佣金，而居間介紹證人邱大松將其帳戶存摺、印章、提款卡
    及密碼出租予該姓名年籍不詳之成年男子，顯具縱有人以其證人邱大松所出租之
    郵局帳戶實施詐欺取財之犯罪亦不違背其本意之幫助意思自明。
  (五)從而，被告前揭所辯顯係卸責之詞，不足採信，其幫助詐欺取財犯行，事證明確
    ，洵堪認定。
二、就犯罪事實欄一、(二)部分：
    訊之被告對於：並無購買車牌號碼９Ｕ─８５０７號自小客車之意願，是因為看
    到買車換現金之廣告而與己○○聯絡，己○○說要給伊兩萬元之報酬，所以才同
    意將該車登記在伊名下後，去申辦動產擔保抵押貸款，嗣該車由己○○開走，並
    未放在約定停放處所即臺中市北屯區新平里虎一巷二八號，己○○有拿二萬元給
    伊等情坦認不諱，惟矢口否認有何詐欺取財及行使偽造私文書罪行，辯稱：己○○說該車如果伊不想要，他就會繳前三期的款項，如果伊要車，則全部貸款就要
    伊清償；伊未提出扣繳憑單，不知是否係己○○提出的；對保後己○○牽車過來
    ，伊使用了十幾天就發現水箱破掉、車窗玻璃也有問題，乃通知己○○，己○○
    即將車牽去修理，後來就沒有消息了云云，經查：
  (一)被告先將車牌號碼９Ｕ─８５０７號自小客車過戶至其名下後，據以透過匯豐公
    司向安泰銀行辦理動產擔保抵押貸款，並由匯豐公司對保徵信後，再出具核貸建
    議書予安泰銀行，因而以該車設定動產抵押權予安泰銀行之方式，向該銀行貸得
    三十萬元後，旋即任由共犯己○○將該車遷移，未存放於約定處所，且於繳納一
    期款項後，即分文未繳，嗣安泰銀行將其對被告之債權讓與給匯豐公司等情，除
    有被告前揭供述可證外，業據告訴人代表人丁○○於警詢及偵查中指訴甚明；並
    經匯豐公司之對保人即證人辛○○於偵查及本院到庭結證稱：本件係中古車商己○○通知伊前去對保，是到臺中縣太平市中古車行去拍照，當時車況正常，己○○說已經將車牌號碼９Ｕ─８５０７號自小客車交給被告，被告亦稱該車是他買
    的，貸款也是他要的，伊即讓他填寫對保及設定動產抵押之文件等語明確，且有
    貸款暨動產抵押契約、動產抵押設定債權人變更登記申請書、動產擔保交易（動
    產抵押）移轉契約書、客戶分期款繳款記錄查詢及車號查詢汽車車籍各一份附卷
    可證。
  (二)又共犯己○○於證人辛○○對保前，曾傳真被告九十年度在暉斌公司任職，所得
    為四十七萬七千元之扣繳憑單至匯豐公司豐原營業所等情，亦據證人辛○○於本
    院審理時結證無訛，且有該扣繳憑單附卷可憑；而證人即暉斌公司之代表人庚○○於本院審理時證陳：前揭扣繳憑單是己○○偽造的，伊曾委託己○○辦貸款，
    己○○因而取得暉斌公司之基本資料，後來己○○曾說有個人頭即被告，要寄在
    暉斌公司，為伊所拒，但嗣後己○○偽造前揭暉斌公司扣繳憑單申辦並取得貸款
    後，始告知伊有幫被告作一張扣繳憑單之事，實則被告從未在暉斌公司任職過等
    語；又暉斌公司並未曾向財政部臺灣省中區國稅局臺中縣分局申報前揭扣繳憑單
    等情，亦有該局九十三年十二月二十九日函及所附被告九十年度綜合所得稅各類
    所得資料清單一份在卷足參，而堪認被告於申辦貸款時，以傳真之方式提出於匯
    豐公司之九十年度扣繳憑單，應係經由共犯己○○所偽造者無訛。被告雖於本院
    審理時辯稱：不知該扣繳憑單是否係己○○所提出云云，惟查被告於本院準備程
    序時即已供認當時有提出扣繳憑單，是由己○○提出的等語，其嗣後空言否認，
    任意翻異前詞，尚不足採。況被告於本院審理時亦供稱：對保前己○○有交代如
    對保時小姐問及，要說伊係在暉斌公司工作，還帶伊到暉斌公司去看，並說明該
    公司營業性質等語，準此，由共犯己○○囑咐被告背誦不實之工作資料，甚而帶
    領被告親自了解暉斌公司之實況等情以觀，被告應足以知悉共犯己○○應有於對
    保當時或之前，提出關於其在暉斌公司工作之不實證明，卻仍加以配合，顯見共
    犯己○○偽造扣繳憑單並提出於匯豐公司而加以行使乙節，已為被告所得預見，
    且亦不違反其本意，堪認被告就己○○偽造扣繳憑單並持以行使之犯行，應有共
    同犯意聯絡及行為分擔，被告辯稱並不知情云云，實不足採。
  (三)被告雖於本院審理時辯稱：己○○說如果伊不要車子，他會付三期貸款，如果伊
    要車，則須自己付貸款，對保後己○○有將車子交付給伊，過了十幾天伊才發現
    水箱會漏水、車窗玻璃也有問題，後來己○○將該車牽回修理，從此就沒有消息
    了，伊使用該車之時間約有一個月，伊繳第一期款時，車子還在伊那裡云云，與
    其於本院準備程序時所供：對保後數日己○○牽車過來，伊看到水箱破掉，車窗
    玻璃也有問題，所以不想要那輛車，己○○就將車牽走了，當時伊尚未付款云云
    ，其就將車還給共犯己○○之時間為何（己○○牽車過來當時抑或使用一個月後
    ）、當時是否已繳第一期分期款等節，均前後不一，則被告所供共犯己○○曾將
    該車交付於被告使用等情，即堪置疑。且被告於偵查中即已供稱：辦完動產抵押
    貸款後，車子及貸款均由己○○拿走等語，復參以被告並無購車之意願，實係因
    見報紙廣告知悉得以買車之方式換取現金，始依報上所載電話與共犯己○○聯絡
    ，共犯己○○乃允以二萬元之報酬等情，迭經被告於偵查及本院準備程序、審理
    時供明在卷，則被告既係為取得現金，而與己○○聯繫，並無買車之真意，則焉
    會於辦妥本件貸款後，收受該車，並願意負擔繳納貸款之責？況被告於本院審理
    時已供承有收受共犯己○○二萬元之報酬，是共犯己○○既已將利用被告出面申
    辦動產擔保抵押貸款之費用（即人頭費用）二萬元交付予被告，又豈有再將車輛
    交付被告使用之可能？是被告於本院所辯，有收受或使用該車云云，均無足採，
    其偵查中所供並未拿到車子等語，與其原意相符，而足採信。從而，被告與安泰
    銀行訂立貸款暨動產抵押契約後並未依約將車牌號碼９Ｕ─８５０７號自小客車
    放置於約定存放地點，而任由己○○遷移他處，不知去向等情應堪認定。
  (四)被告雖否認與己○○共同以車牌號碼９Ｕ─８５０７號自小客車申辦貸款之舉，
    係要詐欺取得貸款云云，惟查：被告於對保時，曾依共犯己○○之指示，向證人
    辛○○告以：前揭車輛係伊所有，貸款亦是伊要的等情，業據被告於偵查及本院
    審理時分別供述明確，且與證人辛○○於偵查中證言相符，而堪認定。然被告並
    無購車之意願，且於安泰銀行核貸後，即由共犯己○○取走貸款，業如前述，足
    證其於證人辛○○對保時，確有告以不實之資訊，而施用詐術之行為。又證人辛○○於本院審理證述：扣繳憑單在撥款前一定要提供等語，而被告於九十年假釋
    出獄後並未受僱於人等情，業據其於本院審理時供認不諱，是其顯無法提出任何
    扣繳憑單以取得貸款，為此被告因而與共犯己○○共同偽造扣繳憑單持以行使，
    亦確有施用詐術之行為，允無疑義。再者，由被告於本院審理時供稱：車子是由
    己○○取走，他說會繳三期分期款，這樣就不算詐欺等語以觀，被告與己○○於
    申辦貸款之初，確無按期繳納分期款之意願，至多僅會繳納三期，以製造並無詐
    欺之不法意圖之假象，以期矇騙偵審機關，而規避詐欺罪責，由此適足以認定被
    告與己○○於申辦貸款時，主觀上確有詐騙銀行貸款之不法所有意圖。
  (五)基於前述事證，被告所辯，均無足採，其詐欺取財、行使偽造私文書及違反動產
    擔保交易法之犯行，均事證明確，堪以認定應予論罪科刑。
三、就犯罪事實欄一、(一)之部分，「阿鴻」所組成之詐騙集團，基於意圖為自己不法
    之所有，於如犯罪事實欄一、(一)所載之時間，分別向證人丙○○及甲○○佯稱抽
    獎中獎，可藉由提款機取得獎金等語，致證人丙○○及甲○○陷於錯誤，而依其
    指示操作提款機，誤將存款轉帳至被告前開銀行帳戶內，核其所為，係犯刑法第
    三百三十九條第一項之詐欺取財罪。而被告居間介紹證人邱大松提供自己之帳戶
    予「阿鴻」之成年男子，以作為詐欺取財之用，主觀上係以幫助他人犯罪之意思
    而參與構成要件以外之行為，核其所為，係犯刑法第三十條第一項前段、第三百
    三十九條第一項之幫助詐欺取財罪；就犯罪事實欄一、(二)之部分，係犯刑法第二
    百十六條、第二百十條行使偽造私文書罪、同法第三百三十九條第一項之詐欺取
    財罪及動產擔保交易法第三十八條動產擔保交易債務人，意圖不法利益，將標的
    物遷移，致生損害於債權人罪。公訴人雖於本院審理時將被告所犯前述幫助詐欺
    取財罪及詐欺取財罪部分犯罪事實，變更起訴法條為刑法第三百四十條之常業詐
    欺罪，惟按刑法上之常業犯係以犯罪行為為生活之職業，恃之以維生。因之常業
    犯就其犯意而言，係以同一犯罪行為恃以維生之意思，反覆為之，具有同一不變
    犯意之連續性。就其犯罪行為客體內涵觀察，客觀上必須具有相當時間之連續性
    及可確定性，足以為生活之職業。因之對於客觀上以偶發、短暫性未具有相當時
    間延續性及可能性之事件，作為犯罪行為客體內涵者，因犯罪行為客體內涵客觀
    上不具延續性及可確定性，既不足以為生活之職業，自不足恃之維生，不能論以
    常業犯（最高法院九十二年度臺上字第三八九七號判決意旨參照）。查被告前後
    分別僅有一次之幫助詐欺取財及詐欺取財之行為，顯係偶發、短暫之事件，且獲
    利各為一千元及二萬元，亦不足以為生活之職業，不宜認係常業犯，而應分別論
    以幫助詐欺取財罪及詐欺取財罪，公訴意旨漏未斟酌此點，而認被告係犯常業詐
    欺罪，尚有未洽，惟其基本事實同一，本院自應予以審理，並變更其起訴法條。
    被告與共犯己○○就如犯罪事實欄一、(二)所示詐欺取財、行使偽造私文書及違反
    動產擔保交易法之犯行，有犯意聯絡及行為分擔，皆為共同正犯。被告居間介紹
    邱大松出租帳戶以供詐欺集團詐欺取財之用，應屬幫助犯。被告偽造屬於私文書
    之扣繳憑單，復持以行使，偽造私文書之低度行為應為高度之行使行為所吸收，
    不另論罪。又按連續犯係以行為人基於概括之犯意，連續數行為而觸犯同一罪名
    為成立要件，是行為人如係基於概括之犯意，連續數行為而犯同一罪名，不論係
    正犯或幫助犯，因其犯罪之基本構成要件相同，自應成立連續犯（最高法院八十
    四年度臺上字第六五五○號）。被告所犯幫助詐欺取財罪及詐欺取財罪，時間緊
    接，觸犯基本構成要件相同之罪名，顯係基於概括犯意為之，應依連續犯之規定
    論以一罪之連續詐欺取財罪，並依法加重其刑。被告行使偽造之扣繳憑單係為證
    明其有資力清償貸款，並佯以自小客車設定動產抵押則係作為貸款之擔保，而於
    貸得款項後，拒不還款，且將供擔保之自小客車遷移不明，其所犯行使偽造私文
    書罪、違反動產擔保交易法第三十八條之罪及連續詐欺取財罪間，有方法結果之
    牽連關係，應從一重之行使偽造私文書罪處斷。公訴人雖僅就違反動產擔保交易
    法第三十八條及詐欺取財罪部分提起公訴，然檢察官就一部犯罪事實起訴者其效
    力及於全部，本件被告行使偽造私文書之犯行，與前揭論罪科刑之違反動產擔保
    交易法第三十八條及連續詐欺取財部分犯行，有牽連犯關係，已如前述，本院自
    應就屬於裁判上一罪之行使偽造私文書罪部分一併加以裁判。爰審酌被告前有如
    犯罪事實欄所載之前科犯行（有卷附臺灣臺中地方法院檢察署刑案資料查註紀錄
    表及臺灣高等法院被告全國前案紀錄表各一份可按），素行不佳，於假釋期間，
    猶不知循規蹈矩，警惕行事，以勞力換取金錢，反因貪圖小利而居間介紹他人出
    租帳戶供他人非法使用，使犯罪難以查緝，等同助長犯罪，行為殊屬不當；復持
    偽造之扣繳憑單，以非屬其管領支配之車輛，設定動產抵押，以詐騙銀行取得貸
    款後，將車輛遷移不明，足以影響交易秩序，惟念被告犯罪所得非鉅及犯後尚能
    坦承部分犯行，態度尚稱良好等一切情狀，量處如主文所示之刑，以示懲儆。至
    偽造之扣繳憑單（原本並未交付匯豐公司人員），為被告與共犯己○○共同犯本
    件行使偽造私文書所用之物，且應屬其所有，爰依法宣告沒收。
據上論斷，應依刑事訴訟法第二百九十九條第一項前段、第三百條，動產擔保交易法
第三十八條、刑法第十一條前段、第二十八條、第二百十六條、第二百十條、第三百
三十九條第一項、第五十五條、第三十八條第一項第二款，罰金罰鍰提高標準條例第
一條前段，判決如主文。
本案經檢察官張溢金到庭執行職務。
中      華      民      國    九十四    年      三      月      八      日
                              臺灣臺中地方法院刑事第四庭
                                  審判長法  官  張  靜  琪
                                        法  官  賴  妙  雲
                                        法  官  郭  妙  俐
右正本證明與原本無異。
如不服本判決，應於收受本判決後十日內向本院提出上訴書狀，其未敘述上訴理由者
，並得於提起上訴後十日內向本院補提理由書狀（均須按他造當事人之人數附繕本）
「切勿逕送上級法院」。
                                        書記官
中      華      民      國    九十四    年      三      月      八      日
附錄本罪論罪科刑法條全文：
刑法第二百一十條
偽造、變造私文書，足以生損害於公眾或他人者，處五年以下有期徒刑。
第二百一十六條
行使第二百十條至第二百十五條之文書者，依偽造、變造文書或登載不實事項或使登
載不實事項之規定處斷。
第三百三十九條
意圖為自己或第三人不法之所有，以詐術使人將本人或第三人之物交付者，處五年以
下有期徒刑、拘役或科或併科一千元以下罰金。
以前項方法得財產上不法之利益或使第三人得之者，亦同。
前二項之未遂犯罰之。
動產擔保交易法第三十八條
動產擔保交易之債務人，意圖不法之利益，將標的物遷移、出賣、出質、移轉、抵押
或為其他處分，致生損害於債權人者，處三年以下有期徒刑、拘役或科或併科六千元
以下之罰金。
